【裁判字號】    95,上訴,1467
【裁判日期】    951206
【裁判案由】    違反毒品危害防制條例
【裁判全文】
臺灣高等法院高雄分院刑事判決        95年度上訴字第1467號
上  訴  人  臺灣高雄地方法院檢察署檢察官
上  訴  人
即  被  告  丙○○
                    現於臺灣高雄監獄
選任辯護人  郭憲彰  律師
            鍾美馨  律師
上列上訴人等因被告違反毒品危害防制條例案件，不服臺灣高雄
地方法院95年度訴字第120 號中華民國95年6 月9 日第一審判決
（起訴案號：臺灣高雄地方法院檢察署94年度偵字第26668 號）
，提起上訴，本院判決如下：
    主  文
原判決關於販賣第一、二級毒品暨定執行刑部分均撤銷。
丙○○共同販賣第一級毒品，處有期徒刑玖年，褫奪公權伍年；
扣案之第一級毒品海洛因貳包（合計淨重零點陸玖公克，空包裝
總重合計零點肆公克）沒收銷燬之；扣案之電子秤壹台、空夾
鏈袋壹包、黑色NOKIA 廠牌1600型號行動電話壹支（無SIM 卡）
，均沒收。又連續販賣第二級毒品，處有期徒刑柒年肆月；扣案
之第二級毒品甲基安非他命壹包（驗後毛重點捌公克）沒收
銷燬之；扣案之電子秤壹台及空夾鏈袋壹包均沒收；新臺幣仟
元沒收，如全部或一部不能沒收時，以其財產抵償之。應執行有
期徒刑拾陸年，褫奪公權伍年；扣案之第一級毒品海洛因貳包（
合計淨重零點陸玖公克，空包裝重零點肆公克）、第二級毒品
甲基安非他命壹包（驗後毛重點捌公克）均沒收銷燬之；電
子秤壹台及空夾鏈袋壹包、黑色NOKIA 廠牌1600型號行動電話壹
支（無SIM 卡）均沒收；新臺幣仟元沒收，如全部或一部不能
沒收時，以其財產抵償之。
    事  實
一、丙○○明知海洛因、甲基安非他命業經分別公告列為毒品危
    害防制條例第2 條第2 項第1 款、第2 款所定之第一、二級
    毒品，均不得販賣、持有。竟與綽號「大個」之不詳姓名成
    年男子共同基於意圖牟利而販賣第一級毒品海洛因之犯意聯
    絡，先由甲○○於民國（下同）94年11月17日某時，以其所
    使用之0000000000號之行動電話撥打丙○○所使用之000000
    0000號行動電話，向丙○○購買第一級毒品海洛因，雙方相
    約在高雄市○○區○○路與成功路交岔口碰面後，迨於同日
    下午1 時30分許，丙○○再委由綽號「大個」之不詳姓名成
    年男子前往上開地點與甲○○碰面，並由「大個」交付第一
    級毒品海洛因1 包（驗後淨重0.09公克，空包裝重0.22公克
    ，業經原審法院以95年度毒聲字第1899號裁定沒收銷燬之）
    予甲○○，惟甲○○因身上無足夠現金，乃將其所有之黑色
    NOKIA 廠牌1600型號之行動電話1 支（價值約新臺幣《下同
    》1,000 元）交予「大個」，用以抵充其向丙○○購買上開
    第一級毒品海洛因之代價。丙○○復基於意圖牟利而販賣第
    二級毒品甲基安非他命之概括犯意，先於94年5 月10前間某
    日，由乙○○撥打丙○○所使用之0000000000號行動電話（
    以乙○○之名義申請）後，2 人相約在高雄市○○路太平洋
    百貨公司附近某處碰面，丙○○將數量不詳之第二級毒品甲
    基安非他命1 包以1,000 元之代價販賣予乙○○；又於同年
    6 、7 月間，以相同方式相約在高雄市○○路國光客運對面
    之統一超商附近，丙○○再先後2 次，以每次1 包1,000 元
    之代價，共販賣甲基安非他命2 包予乙○○。丙○○先後3
    次販賣甲基安非他命予乙○○共得款3,000 元。嗣於94年11
    月17日下午2 時10分許，為警持搜索票前往甲○○位於高雄
    縣鳳山市○○路79號14樓之住處進行搜索，扣得第一級毒品
    海洛因1 包（驗後淨重0.09公克，空包裝重0.22公克）後，
    再循線於同日下午4 時30分許，在高雄市三民區○○○路16
    3 號騎樓前，當場查獲丙○○與范家綺，並在范家綺所有之
    車牌號碼ZNW-433 號輕型機車置物架內，扣得第一級毒品海
    洛因2 包（合計淨重0.69公克，空包裝重0.43公克）、第二
    級毒品甲基安非他命1 包（驗後毛重3.38公克），丙○○所
    有供販賣海洛因、甲基安非他命所用之電子磅秤1 台、及在
    范家綺之背包內扣得丙○○販賣海洛因所得之甲○○上開
    NOKIA 廠牌1600型號之行動電話1 支（無SIM 卡），與非關
    本件犯行之第三級毒品FM2 錠劑7 顆、第四級毒品Methylep
    hedrine 2 包（驗後毛重分別為17.46 公克、18.36 公克）
    ；復經丙○○同意後，前往其位於高雄市三民區○○○路16
    3 號5 樓之14號租屋內進行搜索，再扣得丙○○所有，供其
    販賣海洛因、甲基安非他命所用之夾鏈袋1 大包，暨與本件
    販賣毒品無關之海洛因壓模1 具、注射針筒2 支、吸食器1
    支、改造工具1 批、鑽頭2 支、白色PANASONIC 廠牌X800型
    號之行動電話1 支（無SIM 卡）等物品，始查知上情。
二、案經高雄市政府警察局刑警大隊報告臺灣高雄地方法院檢察
    署檢察官偵查起訴。
    理  由
壹、程序方面
一、按「被告以外之人於審判外之言詞或書面陳述，除法律有規
    定者外，不得作為證據」，刑事訴訟法第159 條第1 項定有
    明文。本件證人乙○○、甲○○之警詢陳述，均係被告以外
    之人於審判外之陳述，且與其等於審判中之陳述之主要情節
    並無不符，顯無刑事訴訟法第159 條之2 、第159 條之3 各
    款所列之例外情形；而被告及辯護人又主張乙○○、甲○○
    之警詢陳述無證據能力，則其等2 人之警詢陳述自無證據能
    力，不得作為證據。
二、次按被告以外之人於審判外之陳述，雖不符刑事訴訟法第15
    9 條之1 至第159 條之4 之規定，而經當事人於審判程序同
    意作為證據，法院審酌該言詞陳述或書面陳述作成時之情況
    ，認為適當者，亦得為證據；另當事人、代理人或辯護人於
    法院調查證據時，知有第159 條第1 項不得為證據之情形，
    而未於言詞辯論終結前聲明異議者，視為有前項之同意，刑
    事訴訟法第159 條之5 定有明文。而上開規定之立法意旨在
    於傳聞證據未經當事人之反對詰問予以核實，原則上先予排
    除，惟若當事人已放棄詰問或未聲明異議，基於證據資料愈
    豐富，愈有助於真實發現之理念，且強化言詞辯論主義，法
    院自可承認該傳聞證據例外具有證據能力。本件檢察官、辯
    護人及被告於本院準備程序時，就原審判決所引用各項證據
    （含傳聞證據、非傳聞證據及符合法定傳聞法則例外之證據
    ）之證據能力，除上開乙○○、甲○○之警詢陳述，被告及
    辯護人認無證據能力外，其餘各項證據均明示同意有證據能
    力（見本院卷第42頁），且於本院言詞辯論終結前，檢察官
    、辯護人及被告對於卷附乙○○、甲○○警詢陳述外之其他
    具有傳聞證據性質之證據，既均已知其情，均未聲明異議，
    本院認除乙○○、甲○○警詢陳述外之其他具有傳聞證據性
    質之證據，並無任何違法取證之不適當情形，以之作為證據
    使用係屬適當，自得採為認定被告犯罪事實之證據。
貳、實體方面
一、訊據上訴人即被告丙○○（下稱被告）矢口否認有何販賣第
    一級毒品海洛因及第二級毒品甲基安非他命之犯行，辯稱：
    甲○○當日向伊借款1,000 元，剛好伊手機沒電，才順便向
    甲○○借手機，伊不認識「大個」之人，伊未販賣海洛因予
    甲○○；又伊與乙○○的甲基安非他命都是向乙○○的朋友
    買的，乙○○應係在掩護朋友，伊亦未曾販賣甲基安非他命
    予乙○○云云。
二、經查：
  (一)證人甲○○於原審審理中具結證稱：伊共向被告拿過5 、6
    次海洛因，只有查獲當天那次是有代價的，當天伊撥打電話
    與被告聯絡後，2 人相約在高雄市○○路與成功路交岔口碰
    面，但後來伊並未看見被告，而係另一名綽號「大個」之30
    餘歲男子到場，並將1 包海洛因交付予伊，伊因身上沒錢，
    故將所有之NOKIA 廠牌1600型號行動電話1 支交予「大個」
    ，用以折抵該次海洛因之費用，又該支行動電話係伊以2,50
    0 元購買，已經用了1 、2 星期，當時之中古機市價約1,00
    0 元，而被告於查獲前幾天雖確曾拿1,000 元予伊，但查獲
    當日伊交付行動電話予「大個」時，並未想起該1,000 元借
    款之事等語在卷（見原審卷第134 至143 頁）。其於本院審
    理時所證述之情節亦與上開陳述相符，並陳明其為於警詢、
    檢察官偵查及原審審理時所為之陳述並未遭受任何壓力等語
    明確（見本院卷第89至91頁）。而被告曾多次無償贈與海洛
    因毒品予甲○○施用一節，迭據被告供承在卷，證人甲○○
    既身受被告恩惠，已無蓄意誣陷被告之必要。又被告對於持
    有甲○○之上開手機，於警詢時供稱：是甲○○向我借錢，
    以所有手機給我抵押等語（見警卷第5 頁）；其於檢察官偵
    查中供稱：是甲○○向我借錢，放在我這邊等語（見94年度
    偵字第26668 號卷第64頁）；其於原審審理時供稱：他跟我
    借錢，我母親沒有手機，所以把手機留下給我母親使用，不
    算抵押（見原審卷第32頁）；其於本院審理時又供稱：他向
    我借款1,000 元，剛好我手機沒電，才順便向他借手機等語
    （見本院卷第136 頁），被告對此項持有證人甲○○手機之
    原因，竟前後供述不一，其所辯不認識「大個」，未販賣海
    洛因云云，實無足採。證人甲○○既先以電話與被告聯絡購
    買海洛因之時、地，並因身上現金不足，故於取得海洛因1
    包後，當場交付其行動電話予「大個」，足見其當時主觀上
    亦認該支行動電話係為其取得該包海洛因之對價甚明，被告
    上開所辯顯非事實，不足採信。此外，復有員警於查獲被告
    時，自被告女友范家綺背包所起出之證人甲○○上開手機1
    具扣案可佐，被告上開所辯，顯係事後卸責之詞，不足採信
    。本件被告確有販賣第一級毒品海洛因予甲○○之事證明確
    ，犯行堪以認定。
  (二)證人乙○○於原審審理中到庭證稱：其係經由朋友介紹而認
    識被告，而其與被告見面均係為了購買毒品，自94年5 月間
    起至7 月間止，共向被告購買甲基安非他命3 、4 次，每次
    均購買1,000 元之數量，聯絡方式係由其撥打被告之手機，
    電話號碼其已不記得（按係0000000000號），但該門號係由
    其代被告申辦而來，2 人之交易地點均在被告住家附近，即
    高雄市○○路太平洋百貨附近，當時被告之住家係像鄉下的
    平房，且尚未拆除，而被告於交易時並非當面秤量毒品，而
    係事先就將毒品包裝好等語（見原審卷第97至101 頁）。其
    於本院審理中到庭證稱：其於94年5 月至7 月間，見過被告
    3 、4 面，都是交易毒品，每次購買1,000 元之甲基安非他
    命等語明確（見本院卷第60至63頁）。而被告原係住於高雄
    市前鎮區○○○街12巷9 號，此有其戶籍資料在卷可按，與
    高雄市○○路之太平洋百貨公司，確有地緣關係；且乙○○
    於94年間有施用第二級毒品甲基安非他命之紀錄，亦有原審
    法院95年度毒聲字第189 號裁定各1 份附卷可參（見原審卷
    第176 頁），均得佐證其證詞無誤。另被告於檢察官偵查中
    亦自承所使用之0000000000號行動電話門號，確係乙○○代
    為申辦供其使用等語（見同上偵卷第27頁），以證人乙○○
    既願以自己名義申辦手機供被告使用，乙○○不止無何利得
    ，於被告不依約繳費時，反有受追繳話費之風險，足見被告
    與乙○○間應具有相當交情，而被告及乙○○均未於本件偵
    審中有何未繳話費而起爭執之陳述，亦無何怨隙，證人乙○○如確未向被告購買甲基安非他命，其何須故為攀誣而自毀
    交誼，致與被告結怨之必要？證人乙○○於本院審理中關於
    向被告購買甲基安非他命之時間、地點、次數，雖有「94年
    5 月至7 月，被告房子還沒有拆除之前，都在那邊跟他買3
    、4 次」，與「要拆之前還有跟他買過一次，拆除之後就在
    別的地方購買，拆除就沒有在那裡購買了，之後在火車站建
    國路統一超商那邊」、「建國路那邊買2 次，三多路那邊買
    2 次」等差異，惟其確有向被告購買甲基安非他命之主要事
    實之陳述則無不同，且其對被告住處房屋曾遭拆除一節，於
    本院向高雄市政府財政局函查前已證述在卷，再參以證人乙○○就其向被告購買毒品之次數，始終均證述4 次以內，並
    無多次之異常情形，足見其並無虛捏情事；又被告及其母蔡
    吳秀枝所占用之高雄市○鎮區○○段1727-5地號上A02 、A0
    4 等土地所搭建之房屋，於94年5 月10日由蔡吳秀枝自行拆
    除房屋部分，至其餘倒塌棚架部分，則於95年10月24日由高
    雄市政府財政局雇工拆除等情，亦有高雄市政府財政局95年
    11月3 日高市財政四字第0950016257號函附卷可憑（見本院
    卷第115 頁），證人乙○○如有蓄意誣陷被告，且未曾在被
    告上開住處以外向被告購買毒品，證人乙○○只須供述其購
    買毒品之時間在94年5 月以前，且全部在被告上開住處購買
    即可，應無特別為自94年5 月至7 月間，分別在被告住處、
    建國路等處購買毒品證述，而徒留陳述矛盾之瑕疵之必要。
    是證人乙○○對於其向被告購買毒品之時間、地點應以其在
    本院審理中之證述較符事實，而堪採取，堪認證人乙○○確
    有向被告購得甲基安非他命之事實，被告空言否認犯行，應
    係卸責之詞，不足採信。又乙○○於本院審理時雖證述其向
    被告購買甲基安非他命之次數4 次，惟依證人乙○○係自94
    年5 月間某日起始向被告購買毒品，而被告原住處已於同年
    5 月10 日 拆除，且其之前均證述向被告購買3 、4 次毒品
    等情觀之，依罪疑惟輕之原則，應認證人乙○○於94年5 月
    10前之某日，曾在被告之上開原住處附近，以每包1,000 元
    之價格，向被告購買甲基安非他命1 包；於94年6 、7 月間
    ，以相同方式在高雄市○○路國光客運對面之統一超商附近
    ，向被告購買2 次，故證人乙○○先後向被告購買甲基安非
    他命3 次，每次均購買1,000 元，被告販賣甲基安非他命之
    所得應為3,000 元之有利被告之認定。
  (三)按非法販賣毒品海洛因、甲基安非他命均係政府嚴予查緝之
    違法行為，且該等毒品均無公定之價格，並可任意分裝或增
    減其份量，而每次買賣之價量，亦隨時依雙方關係之深淺、
    當時之資力、需求程度及對行情之認知等因素而異其標準，
    非可一概而論，因之販賣之獲利，除經坦承犯行，或帳冊價
    量均臻明確外，委難察得實情，而販賣之人從價差或量差中
    牟利方式雖異，惟其圖利之非法販賣行為則均相同，是縱未
    確切查得販賣賺取之實際差價，但除別有事證，足認係按同
    一價格轉讓，確未牟利之情形外，尚難執此認非法販賣之事
    證有所不足，致知過坦承者難辭重典，飾詞否認者反得逞僥
    倖，而失情理之平；且海洛因、甲基安非他命均價格昂貴，
    取得不易，苟無利可圖，應無甘冒被查緝法辦之危險而平白
    為轉讓毒品之可能，是其販入之價格必較售出之價格低廉，
    而有從中賺取買賣差價牟利之意圖及事實，應屬符合論理法
    則且不違背社會通常經驗之合理判斷。本件證人甲○○以其
    手機作為代價，向被告購買海洛因1 次；證人乙○○向被告
    購買1,000 元之甲基安非他命共計3 次等情，均業如上述，
    堪認被告係分別出於賺取差價之牟利意圖，而分別販賣第一
    、二級毒品甚明。此外，復有電子秤1 台、空夾鏈袋1 包及
    甲○○所交付之上開行動電話1 支扣案可證。
  (四)綜上所述，被告販賣第一級毒品海洛因予甲○○，及連續販
    賣第二級毒品甲基安非他命予乙○○之行為，均事證明確，
    堪以認定。
三、核被告所為，係犯毒品危害防制條例第4 條第1 項之販賣第
    一級毒品罪、同條例第4 條第2 項之販賣第二級毒品罪。公
    訴意旨原認被告涉犯毒品危害防制條例第5 條第1 、2 項之
    意圖販賣而持有第一、二級毒品罪嫌部分，尚有未洽，惟其
    基本事實同一，且經實行公訴之檢察官於原審審理時當庭變
    更起訴法條（見原審卷第144 頁），本院自得逕依販賣第一
    、二級毒品罪論處，無須另行諭知變更起訴法條。被告與綽
    號「大個」之不詳姓名成年男子，就販賣第一級毒品海洛因
    予甲○○之犯行，有犯意聯絡與行為分擔，為共同正犯。而
    其持有第一級毒品海洛因及第二級毒品甲基安非他命之低度
    行為，亦分別為其販賣之高度行為所吸收，均不另論持有第
    一、二級毒品罪。被告先後多次販賣第二級毒品甲基安非他
    命之行為，時間緊接，手法相同，觸犯構成要件同一之罪名
    ，顯係基於概括犯意反覆為之，應依連續犯之規定論以一罪
    ，並加重其刑（被告行為後，刑法第56條連續犯之規定，業
    於94年1 月7 日修正公布刪除，並於95年7 月1 日施行，則
    被告之犯行，因行為後新法業已刪除連續犯之規定，此刪除
    雖非犯罪構成要件之變更，但顯已影響行為人刑罰之法律效
    果，自屬法律有變更，依新法第2 條第1 項規定，比較新、
    舊法結果，仍應適用較有利於被告之行為時法律即舊法論以
    連續犯《最高法院95年第8 次刑事庭會議決議參照》。又法
    定最重本刑無期徒刑部分依法不得加重，僅就本刑中之有期
    徒刑、罰金刑部分加重其刑）。被告所犯上開二罪間，犯意
    各別，行為互異，均應分論併罰。再本件被告販賣海洛因之
    次數僅有1 次，且數量不多（僅淨重0.09公克），販賣所得
    亦僅價值約1,000 元之行動電話1 支，獲利尚非甚豐，其與
    坊間大盤販賣毒品之危害情形，顯然有別而無從比擬，如量
    處最低度之無期徒刑，顯屬情輕法重，衡情不無可憫，此部
    分爰依刑法第59條之規定，減輕其刑（修正前刑法第64條第
    2 項所定之「死刑減輕者，為無期徒刑或15年以下12年以上
    有期徒刑」、第65條第2 項所第之「無期徒刑減輕者，為7
    年以上有期徒刑」之規定，較修正後之「死刑減輕者，為無
    期徒刑」、「無期徒刑減輕者，為20年以下15年以上有期徒
    刑」為輕，自應適用有利於被告之修正前刑法第64條第2 項
    、第65條第2 項規定）。
四、原審認被告此部分罪證明確，予以論罪科刑，固非無見；惟
    查：被告係先後在高雄市○○路太平洋百貨公司附近某處
    ，及高雄市○○路國光客運對面之統一超商附近，共販賣甲
    基安非他命3 次予乙○○，原審誤認販賣地點均在高雄市○○路太平洋百貨公司附近某處，尚有未洽。被告販賣第一
    級毒品海洛因所得之黑色NOKIA 廠牌1600型號行動電話1 支
    業經扣案，無全部或一部不能沒收問題，原審為如全部或一
    部不能沒收，以其財產抵償之諭知，亦有未洽。95年7 月
    1 日修正刑法施行後，關於死刑、無期徒刑減輕之規定（即
    刑法第64、65條）已有所變更，原審未及為新舊法比較，同
    有未洽。依95年7 月1 日修正施行前之刑法第51條第5 款
    規定，宣告多數有期徒刑，於定執行刑時不得逾20年，原審
    就被告所犯各罪宣告多數有期徒刑，所定之執行刑為24年（
    含業經撤回上訴部分之刑），尚有違誤。被告上訴意旨，仍
    執陳詞，否認犯罪，空言指摘原判決此部分不當，雖無理由
    ；檢察官上訴意旨以原判決所定執行刑於法不合，指摘原判
    決不當，則為有理由，本院自應將原判決關於被告上開販賣
    第一、二級毒品，暨定執行刑部分予以撤銷改判。審酌被告
    為圖非法利益而販賣海洛因及甲基安非他命，戕害他人之身
    心健康，殊屬不當，犯後仍飾詞否認販賣毒品，未見深切悔
    意，及其犯罪所得不多等一切情狀，就其所犯上開2 罪，分
    別酌情量處如主文第2 項所示之刑，並定其應執行之刑（被
    告行為後，刑法第51條業於94年1 月7 日修正公布，並於95
    年7 月1 日施行，修正前刑法第51條第5 款規定：「宣告多
    數有期徒刑者，於各刑中之最長期以上，各刑合併之刑期以
    下，定其刑期。但不得逾20年」，修正後刑法第51條第5 款
    規定：「宣告多數有期徒刑者，於各刑中之最長期以上，各
    刑合併之刑期以下，定其刑期。但不得逾30年」。比較結果
    ，修正後刑法並非較有利於行為人，依刑法第2 條第1 項前
    段之規定，仍應依修正前刑法，定其應執行之刑）。另依被
    告販賣第一級毒品海洛因之犯罪性質，本院認有褫奪公權之
    必要，爰就販賣第一級毒品部分，諭知褫奪公權5 年（修正
    前刑法第37條第2 項規定：「宣告6 月以上有期徒刑，依犯
    罪之性質認為有褫奪公權之必要者，宣告1 年以上10年以下
    褫奪公權」。是修正後之規定較有利於被告，依刑法第2 條
    第1 項但書規定，應依修正後之刑法第37條第2 項宣告褫奪
    公權）。扣案之海洛因2 包（合計淨重0.69公克，空包裝總
    重合計0.43公克）、甲基安非他命1 包（驗後毛重3.38公克
    ），均係查獲之毒品，應依毒品危害防治條例第18條第1 項
    前段宣告沒收銷燬之。而扣案之電子秤1 台、空夾鏈袋1 包
    ，均屬被告所有，業經被告供明在卷，且供被告遂行販賣海
    洛因及甲基安非他命所用之物，應依同條例第19條第1 項宣
    告沒收。至扣案之黑色NOKIA 廠牌1600型號之行動電話1 支
    （無SIM 卡），業因甲○○交付予被告以抵充購買海洛因之
    價金，已如上述，是其所有權已移轉為被告所有，且係被告
    販賣第一級毒品海洛因所得之物；而被告販賣第二級毒品甲
    基安非他命所得之財物計3,000 元（1,000 ×3 ＝3,000）
    ，均應依同條例第19條第1 項之規定宣告沒收，犯罪所得
    3,000 元如全部或一部不能沒收時，因係現款，應以其財產
    抵償之。至扣案之白色PANASONIC 廠牌X800型號之行動電話
    1 支，雖係被告所有，惟尚無證據證明係供被告本件販賣毒
    品聯絡之用，自無從宣告沒收。扣案之注射針筒2 支、吸食
    器1 支，因被告另有施用毒品之習慣，此有高雄市立凱旋醫
    院94年11月28日轉碼編號A00000000 號濫用藥物尿液檢驗報
    告1 紙在卷可佐，與扣案之改造工具1 批、鑽頭2 支、第三
    級毒品FM2 錠劑7 顆、第四級毒品Methylephedrine 2 包（
    驗後毛重分別為17.46 公克、18.36 公克）及海洛因壓模1
    具等物品，均與本件被告販賣毒品之犯行尚屬無涉，爰均不
    予本案宣告沒收，亦併此敘明。
五、被告所犯未經許可寄藏爆裂物、轉讓第一級毒品部分，業經
    檢察官及被告於本院審理時撤回上訴而確定，爰不予論列。
據上論結，應依刑事訴訟法第369 條第1 項前段、第364 條、第
299 條第1 項前段，毒品危害防制條例第4 條第1 項、第2 項、
第18條第1 項前段、第19條第1 項，刑法第11條、第2 條第1 項
、第28條、第59條、第37條第2 項、修正前刑法第56條、第51條
第5 款，判決如主文。
本案經檢察官許月雲到庭執行職務。
中    華    民    國    95    年    12    月    6     日
                  刑事第四庭    審判長法官  蕭權閔
                                      法官  陳吉雄
                                      法官  林水城
以上正本證明與原本無異。
如不服本判決應於收受本判決後10日內向本院提出上訴書狀，其
未敘述上訴理由者，並得於提起上訴後10日內向本院補提理由書
狀（均須按他造當事人之人數附繕本）「切勿逕送上級法院」。
中    華    民    國    95    年    12    月    6     日
                                    書記官  吳新貞
附錄本件判決論罪科刑法條：
毒品危害防制條例第4條第1、2項
製造、運輸、販賣第一級毒品者，處死刑或無期徒刑；處無期徒
刑者，得併科新臺幣 1 千萬元以下罰金。
製造、運輸、販賣第二級毒品者，處無期徒刑或 7 年以上有期徒
刑，得併科新臺幣 7 百萬元以下罰金。


司法院資訊處製作；財團法人民間司法改革基金會備份。
